臺灣士林地方法院刑事判決           100年度交簡上字第17號
上  訴  人  臺灣士林地方法院檢察署檢察官
上  訴  人
即  被  告  林建男
選任辯護人  林宣佑律師
            朱宜君律師
            張菊芳律師
上列上訴人等因過失傷害案件，不服本院100 年度士交簡字第67
號中華民國100 年3 月4 日第一審簡易判決（聲請簡易處刑書案
號：100 年度調偵字第12號），各自提起上訴，本院判決如下：
    主    文
原判決撤銷。
林建男因過失傷害人，處罰金新臺幣壹萬元，如易服勞役，以新
臺幣壹仟元折算壹日。緩刑貳年。
    事    實
一、林建男於民國99年6 月14日下午4 時14分許（聲請簡易判決
    處刑書及原審判決均誤載為24分許），騎駛車牌號碼XZM-79
    5 號重型機車，沿臺北市○○區○○路200 巷南往北方向行
    駛，至士東路200 巷73號前，本應注意車輛行駛至無號誌交
    岔路口時，駕駛人應減速慢行，並注意車前狀況，隨時採取
    必要之安全措施，而依當時情形，天候晴、日間自然光線、
    路面舖設柏油、路面狀況乾燥、路面無缺陷無障疑物且視距
    良好，並無不能注意之情形，竟疏未注意減速慢行，其右側
    車身擦撞同向前方欲左轉忠誠路2 段21巷由梁榮子所騎乘之
    自行車左側車身，致梁榮子人車倒地，因此受有左側肱骨骨
    折及左臉併左手挫傷等傷害。林建男於車禍發生後，在警員
    據報前往處理時在場，當場承認為肇事人，自首而接受裁判
    。
二、案經梁榮子訴由臺北市政府警察局士林分局報告臺灣士林地
    方法院檢察署檢察官偵查後聲請簡易判決處刑。
    理    由
一、上開犯罪事實，業據被告林建男供承不諱，核與告訴人梁榮
    子指訴之情節相符，並有道路交通事故現場圖、道路交通事
    故調查報告表(一)(二)、診斷證明書及現場照片等件附卷可稽，
    互核後均與被告所供相符，足認被告之自白確堪採信。
二、按車輛行駛時，駕駛人應注意車前狀況，並隨時採取必要之
    安全措施。道路交通安全規則第94條第3 項定有明文。被告
    為已考取駕駛執照之成年人，自應注意上述道路交通安全規
    定，而依當時情形，而依當時情形，天候晴、日間自然光線
    、路面舖設柏油、路面狀況乾燥、路面無缺陷無障疑物且視
    距良好，又無不能注意之情形，此亦有道路交通事故調查報
    告表（一）可證，距其竟疏未注意而為之，以致與告訴人梁
    榮子所騎駛之自行車碰撞而肇事，造成告訴人因而受傷，是
    被告顯有過失至為灼然。而被告上開過失駕車肇事行為，造
    成告訴人受有如事實欄一所載之傷害，是二者間自具有相當
    因果關係。綜上所述，本件事證明確，被告犯行，堪以認定
    。
三、核被告所為，係犯刑法第284 條第1 項前段之過失傷害罪。
    被告在肇事後，向據報前來尚不知何人肇事之警員自首坦承
    肇事，業據被告供述綦詳，核與卷附臺北市○○○○○道路
    交通事故肇事人自首情形紀錄表1 紙之記載相符，參以被告
    未逃避偵查之事實，應認合於自首之要件，爰依刑法第62條
    前段規定減輕其刑。
四、原審審理結果，認被告罪證明確，並依刑法第284 條第1 項
    前段、第62條、第41條第1 項、刑法施行法第1 條之1 、第
    2 條之規定，量處被告拘役三十日，其認事用法均為不合，
    量刑亦稱妥適。然原審於審理上開事實時，被告尚未與告訴
    人達成和解，且未坦承犯行，惟被告嗣提起本件上訴後，於
    100 年6 月16日已與告訴人達成和解，並給付告訴人新臺幣
    八萬八千元（不含強制險），此有本院100 年6 月16日調解
    筆錄一份可稽（本院卷第39頁），並於本院審理時亦坦承犯
    行，而原審因未及審理此一部分而量處被告拘役三十日，即
    有未洽，被告據此而為上訴，即有理由。而檢察官上訴意旨
    指摘告訴人受傷後身心生活受劇烈影響，迄今仍需就醫復健
    ，而被告於告訴人受傷後僅至醫院探視一次，且事後卸責，
    而原判決量刑過輕而提起上訴等情，雖無理由，惟原判決既
    有上開可議之處，認為被告上訴有理由，自應由本院管轄之
    第二審合議庭予以撤銷改判。爰審酌被告因過失而造成告訴
    人之傷害，及被告犯後坦承犯行，且告訴人亦當庭表達希望
    本院判處被告罰金刑，檢察官亦當庭同意告訴人之意見等一
    切情狀，量處如主文第二項所示之刑，並諭知如易服勞役之
    折算標準。末查被告前未曾受有期徒刑以上刑之宣告，有臺
    灣高等法院被告前案紀錄表附卷可憑，且被告與告訴人已達
    成和解，而告訴人亦當庭表示希望本院對被告為緩刑之諭知
    等語（見本院100 年7 月13日準備程序筆錄），並有本院10
    0 年6 月16日調解筆錄1 份可據，而檢察官亦當庭表示：尊
    重告訴人的意見，如果被告同意認罪，我們對法院量刑沒意
    見等語（見本院100 年7 月13日準備程序筆錄），是足認被
    告經此教訓，應知警惕而無再犯之虞，本院認所宣告之刑，
    以暫不執行為適當，爰併予宣告緩刑二年，以啟自新。
據上論斷，應依刑事訴訟法第455 條之1 第3 項、第452 條、第
369 條第1 項前段、第364 條、第299 條第1 項前段，刑法第28
4 條第1 項前段、第62條前段、第42條第3 項前段、第74條第1
項第1 款，刑法施行法第1 條之1 第1 項、第2 項前段，判決如
主文。
中    華    民    國   100    年    7     月    29    日
                  刑事第五庭審判長法  官  雷雯華
                                  法  官  李郁屏
                                  法  官  徐文瑞
以上正本證明與原本無異。
本件不得上訴。
                                   書記官  桂大永
中    華    民    國   100    年    8     月    1     日
附錄本案論罪科刑法條：
中華民國刑法第284條第1項
因過失傷害人者，處 6 月以下有期徒刑、拘役或 500 元以下罰
金，致重傷者，處1年以下有期徒刑、拘役或500元以下罰金。